臺灣高雄地方法院民事判決　　　　　　　110年度訴字第801號
原　　　告　黃沛羚　

訴訟代理人　朱立人律師
被　　　告　洪素如　
訴訟代理人　許淑琴律師
　　　　　　洪誌謙律師
　　　　　　柯權洲律師
上列當事人間請求損害賠償事件，本院於中華民國110 年9 月28
日言詞辯論終結，判決如下：
    主      文
被告應給付原告新臺幣35萬元，及自民國110 年7 月3 日起至清
償日止，按週年利率百分之五計算之利息。
原告其餘之訴駁回。
訴訟費用由被告負擔二分之一，餘由原告負擔。
本判決第一項得假執行。但被告以新臺幣35萬元為原告預供擔保
後，得免為假執行。
原告其餘假執行之聲請駁回。
    事實及理由
一、原告主張：原告與訴外人許○城於民國101 年11月間結婚，
    婚後育有2 名未成年子女，婚姻關係存續迄今。許○城於10
    9 年9 月長女就讀國小時，因擔任家長會委員，與同為委員
    之被告相識，之後均會參加聚餐活動。詎被告明知許○城係
    有配偶之人，被告與許○城竟於101 年1 月14日一同駕車至
    位在高雄市○○區○○路00號愛之旅汽車旅館投宿，並發生
    通姦行為；另於110 年2 月5 日一同駕車前往位在高雄市○
    ○區○○○路000 號之高雄○○汽車旅館投宿3 小時，並發
    生通姦行為；復於110 年5 月1 日在許○城之租屋處發生通
    姦行為。此外，被告與許○城復於110 年1 月25日在被告車
    上為親吻、擁抱及親密對話等逾越一般男女正常交往程度之
    舉措。被告及許○城之前揭行為，顯已不法侵害原告基於配
    偶關係之身分法益，且情節重大，並致原告受有精神上之痛
    苦，應賠償原告精神慰撫金新臺幣（下同）60萬元。爰依民
    法第184 條第1 項前段、第195 條規定提起本件訴訟等語。
    並聲明：㈠被告應給付原告60萬元，及自起訴狀繕本送達翌
    日起至清償日止，按週年利率5 ％計算之利息；㈡願供擔保
    請准宣告假執行。
二、被告則以：伊承認曾於110 年5 月1 日與許○城在其租屋處
    發生性行為；另於110 年2 月5 日與許○城駕車前往御宿汽
    車旅館投宿3 小時，但因被告甫墮胎不久尚在休養中，故當
    日二人僅有親吻、擁抱之行為，未發生性行為。至於原告主
    張被告與許○城於110 年1 月14日在愛之旅汽車旅館發生性
    行為，及於同年月25日在被告之車上親吻、擁抱或親密對話
    乙節，被告均否認之，應由原告負舉證責任。又被告所承認
    之前揭行為固侵害原告之配偶權，但被告之年收入低於20萬
    元，並有3 名未成年子女須扶養，經濟能力不佳，且被告係
    與許○城共同侵害原告之配偶權，原告將全部精神痛苦均歸
    責予被告實屬過苛，其請求慰撫金60萬元顯屬過高，應予酌
    減等語置辯。並聲明：㈠原告之訴及假執行之聲請駁回；㈡
    如受不利判決，願供擔保請准宣告免假執行。
三、兩造不爭執事項：
  ㈠原告與許○城於101 年11月間結婚，婚後育有2 名未成年子
    女，婚姻關係存續迄今。
  ㈡許○城於109 年9 月長女就讀國小時，擔任家長會委員，而
    與同為委員之被告相識，之後均會參加聚餐活動。被告明知
    許○城係有配偶之人。
  ㈢被告於110 年2 月5 日與與許○城一同駕車進入位於高雄市
    ○○路之○○汽車旅館投宿，在旅館內有親吻、擁抱行為，
      3 小時後二人一同離開汽車旅館（有無發生性行為，兩造
      尚有爭執）。
  ㈣被告與許○城另於110 年5 月1 日在許○城之租屋處發生性
    行為。
  ㈤原證一許○城悔過書之形式上係真正。
四、得心證之理由：
  ㈠按因故意或過失，不法侵害他人之權利者，負損害賠償責任
    。民法第184 條第1 項前段定有明文。次按依民法第184 條
    第1 項前段規定，侵權行為之成立，須行為人因故意過失不
    法侵害他人權利，亦即行為人須具備歸責性、違法性，並不
    法行為與損害間有因果關係，始能成立，且主張侵權行為損
    害賠償請求權之人，對於侵權行為之成立要件應負舉證責任
    。原告主張被告與許○城於110 年1 月14日、2 月5 日均有
    發生性行為，另於同年1 月25日在被告車上有親吻、擁抱及
    親密對話等行為，為被告所否認，依前揭說明及規定，應由
    原告負舉證責任。
  ㈡經查：
  1.原告主張被告與許○城於101 年1 月14日駕車前往位在高雄
    市○○區○○路00號愛之旅汽車旅館投宿且發生通姦行為，
    固提出被告與許○城於當日11時43分35秒之手機通話紀錄（
    見本院卷一第33頁）、愛之旅汽車旅館當日14時08分開立之
    發票（見本院卷一第65頁）為其論據。然依上開手機通話紀
    錄，僅可證被告與許○城當天有52秒的對話，無從知悉其等
    之對話內容是否係相約前往汽車旅館；另原告主張其在許洷
    城口袋內搜得上開汽車旅館發票，縱使屬實，憑此發票亦僅
    足認許○城當日14時許曾到該汽車旅館投宿，花費600 元住
    宿費，至於許○城是一人前往或與他人共同投宿，則未可知
    。是以，單憑前揭對話紀錄及住宿發票，尚難使本院產生被
    告與許○城於當日前往上開汽車旅館投宿並發生性行為之確
    信，依前述舉證責任分配原則，應由原告承擔不能舉證之不
    利益，故原告此部分主張，尚不足採。
  2.原告主張被告與許○城於101 年2 月5 日在御宿汽車旅館發
    生通姦行為，原告與被告之配偶於該二人駕車駛出旅館時，
    在旅館外質問被告與許○城，許○城已坦承有發生性行為，
    並書寫悔過書交付原告等語，固提出許○城於同年月15日書
    寫之悔過書為證（見本院卷一第25頁）。然被告否認許○城
    當日曾坦承有發生性行為，原告對此未舉證以實其說，尚難
    採信。又觀諸上開悔過書之記載：「本人許○城，在婚姻期
    間，因為一時的感情出軌，造成配偶乙○○的身心傷害，本
    人深感後悔。本人承諾，婚姻期間絕不再跟其他異性有任何
    超友誼的關係發生，包括噯昧訊息、牽手、接吻、性行為等
    ，一經發現，則按次數來賠償，每次金額為一百萬元整。…
    本人也承諾，除非有配偶乙○○在場，否則將不再私下與甲
    ○○小姐有任何的聯繫」等語，就101 年2 月5 日當日發生
    之具體情事隻字未提，尚不足證被告與許○城在汽車旅館內
    有為性行為。原告雖稱依經驗法則，在汽車旅館內不可能單
    純擁抱、親吻3 小時，故其等應有發生性行為（見本院卷二
    第67頁），然原告所稱經驗法則是否存在實有疑義，尚難採
    信。此外，原告復未提出其他積極證據以實其說，故原告此
    部分主張，亦不足採。
  3.原告主張被告與許○城於110 年1 月25日在被告車上有親吻
    、擁抱及親密對話等行為，並提出原證7 之錄音光碟及譯文
    為證。惟被告否認錄音之真正（見本院卷二第69頁），應由
    原告就錄音之形式上真正負舉證責任。然原告已陳明放棄舉
    證（見本院卷二第69頁），是無從信原證7 錄音譯文所載對
    話內容係被告與許○城間之對話；此外，原告復未提出其他
    積極證據以實其說，故其此部分主張尚屬無據。
  ㈢按不法侵害他人之身體、健康、名譽、自由、信用、隱私、
    貞操，或不法侵害其他人格法益而情節重大者，被害人雖非
    財產上之損害，亦得請求賠償相當之金額。民法第195 條第
    1 項前段定有明文。又配偶因婚姻契約互負誠實之義務，倘
    配偶之一方行為不誠實，足以破壞婚姻關係之圓滿安全及幸
    福者，即屬侵害他方基於配偶關係之身分法益。且侵害配偶
    權之行為，並不以配偶之一方與他人通姦為限，倘配偶之任
    一方與他人間存有逾越普通朋友一般社交行為之不正常往來
    關係，且其行為已逾社會通念所能容忍之範圍，並破壞婚姻
    共同生活之圓滿安全及幸福和諧，即足當之。而查，被告明
    知許○城係有配偶之人，竟於110 年2 月5 日與其在御宿汽
    車旅館投宿3 小時並有親吻、擁抱等親密行為，復於同年5
    月1 日在許○城之租屋處發生性行為，自屬故意不法侵害原
    告基於配偶關係之身分法益，且屬情節重大，原告自得依上
    揭規定，請求被告賠償非財產上損害。審酌原告教育程度為
    大學餐飲管理系畢業，從事服務業，自陳月收入35,000元，
    109 年度名下有汽車1 輛、股票投資1 筆；被告教育程度為
    專科畢業，自陳現無業，109 年收入為197,900 元，109 年
    度名下有房屋、土地各2 筆、汽車2 輛等情，業經兩造陳明
    在卷（見本院卷二第70頁），並有本院調取兩造之稅務電子
    閘門財產所得調件明細表（見本院卷一證物袋內）可佐。參
    酌兩造身分、地位、經濟能力，被告之加害情節及態度，並
    審酌被害人精神上痛苦等一切情狀，認原告請求之金額以35
    萬元為適當，逾此金額之請求尚屬過高，不應准許。
五、綜上所述，原告依民法第184 條第1 項前段規定，請求被告
    應給付原告35萬元，及自起訴狀繕本送達翌日即110 年7 月
    3 日（見本院卷一第109 頁送達回證）起至清償日止，按週
    年利率5 ％計算之利息，為有理由，應予准許；逾此所為請
    求，為無理由，應予駁回。兩造均陳明願供擔保，聲請宣告
    假執行及免為假執行。原告勝訴部分，因所命給付金額未逾
    50萬元，爰依民事訴訟法第389 條第1 項第5 款規定，依職
    權宣告假執行，而毋庸命原告供擔保，並依被告之聲請酌定
    相當之擔保金額准許之。原告敗訴部分，其假執行之聲請失
    所附麗，應併予駁回。
六、本件事證已臻明確，兩造其餘主張及舉證，核與本件判決結
    果無影響，爰不再予逐一論駁，併此敘明。
七、據上論結，原告之訴一部有理由、一部無理由，依民事訴訟
    法第79條、第389 條第1 項第5 款、第392 條第2 項，判決
    如主文。
中    華    民    國   110    年    10    月    29    日
                  民事第四庭  法  官  徐彩芳
以上正本係照原本作成。
如對本判決上訴，須於判決送達後20日內向本院提出上訴狀。如
委任律師提起上訴者，應一併繳納上訴審裁判費。
中    華    民    國   110    年    11    月    1     日
                              書記官  盧瑞芳